臺灣花蓮地方法院刑事判決　　　　　　 100年度花易字第16號
公　訴　人　臺灣花蓮地方法院檢察署檢察官
被　　　告　林岩善
上列被告因竊盜案件，經檢察官聲請簡易判決處刑（99年度偵字
第5766號），本院花蓮簡易庭認不宜以簡易判決處刑，改簽分適
用通常程序審理，被告於準備程序中就被訴事實為有罪之陳述，
經本院裁定改以簡式審判程序審理，並判決如下：
    主  文
林岩善犯毀壞門扇竊盜罪，處有期徒刑柒月。
    事  實
一、林岩善前因犯竊盜案件，臺灣士林地方法院於民國99年9 月
    30日以99年度審易字第1532號判處有期徒刑7 月確定；又犯
    竊盜罪，經臺灣板橋地方法院於99年11月30日以99年度易字
    第2898號判處有期徒刑7月、6月，定應執行刑10月確定，均
    尚未執行完畢（均不構成累犯），竟基於意圖為自己不法之
    所有，於99年9月15日上午2時許，前往花蓮縣新城鄉○○村
    ○○路270之1號李貴花所經營之雜貨店（無人居住在內），
    趁該店內未營業之際，先徒手毀壞二道後門，復以該處取得
    之梯子攀爬至天花板夾層內進入該雜貨店（涉嫌侵入建築物
    及毀損部分，均未具告訴），而徒手竊取店內新臺幣（下同
    ）約6千元及香菸約6包，得手後離去，並將上揭所竊得款項
    及物品，均供己花用殆盡或施用完畢。嗣經李貴花報警處理
    ，經警採集現場遺留指紋送鑑定，比對結果與林岩善在內政
    部警政署刑事警察局檔存之指紋相符，而查悉上情。
二、案經花蓮縣新城分局報請臺灣花蓮地方法院檢察署檢察官偵
    查起訴。
    理  由
一、按本件被告林岩善所犯係死刑、無期徒刑、最輕本刑為3 年
    以上有期徒刑以外之罪，其於準備程序就前揭被訴事實為有
    罪之陳述，經告知簡式審判程序之旨，並聽取其與公訴人之
    意見後，本院認無不得或不宜改依簡式審判程序進行之情形
    ，裁定改行簡式審判程序，合先敘明。
二、上揭犯罪事實，業據被告林岩善於警詢、偵查及本院審理時
    坦承不諱，核與證人即被害人李貴花於警詢時證述之情節相
    符，且有現場照片14張、竊案現場平面圖、內政部警政署刑
    事警察局99年10月4日刑紋字第0990136651號鑑定書各1份在
    卷可稽。被告之自白核與事實相符，堪以採信。本案事證明
    確，被告犯行堪以認定。
三、按行為後法律有變更者，適用行為時之法律。但行為後之法
    律有利於行為人者，適用最有利於行為人之法律，刑法第 2
    條第1項定有明文。本案被告為竊盜犯行後，刑法第321條第
    1項規定業於100年1月10日修正，並於同年月26 日公布，而
    自同年月28日起施行，修正前刑法第321第第1項係規定「犯
    竊盜罪而有左列情形之一者，處6月以上、5年以下有期徒刑
    ：一、於夜間侵入住宅或有人居住之建築物、船艦或隱匿其
    內而犯之者。二、毀越門扇、牆垣或其他安全設備而犯之者
    。三、攜帶兇器而犯之者。四、結夥三人以上而犯之者。五
    、乘火災、水災或其他災害之際而犯之者。六、在車站或埠
    頭而犯之者。」修正為「犯竊盜罪而有下列情形之一者，處
    6月以上、5年以下有期徒刑，得併科新臺幣10萬元以下罰金
    ：一、侵入住宅或有人居住之建築物、船艦或隱匿其內而犯
    之者。二、毀越門扇、牆垣或其他安全設備而犯之者。三、
    攜帶兇器而犯之者。四、結夥三人以上而犯之者。五、乘火
    災、水災或其他災害之際而犯之者。六、在車站、埠頭、航
    空站或其他供水、陸、空公眾運輸之舟、車、航空機內而犯
    之者。」經比較修正前、後之規定，可知刑法第321條第1項
    之法定本刑，修正前無罰金刑規定，修正後則增列「得併科
    新臺幣10萬元以下罰金」之規定；又修正前刑法第321條第1
    項第1 款係規定「夜間侵入住宅或有人居住之建築物、船艦
    或隱匿其內而犯之者」，修正後規定則不限於「夜間」；另
    修正前刑法第321條第1項第6 款限於「在車站或埠頭而犯之
    」，修正後則規定「在車站、埠頭、航空站或其他供水、陸
    、空公眾運輸之舟、車、航空機內而犯之者」。可知，修正
    後刑法第321條第1項規定並非較有利於被告，應適用修正前
    刑法第321條第1項。
四、核被告所為，係犯修正前刑法第321條第1項第2 款之毀壞門
    扇竊盜罪。爰審酌被告有事實欄所載之竊盜前科紀錄，有臺
    灣高等法院被告前案紀錄表1 份附卷可稽，其素行不佳，正
    值年輕力壯，不思努力從事正當工作獲取財物，竟為滿足私
    慾，而破壞被害人雜貨店之門，自天花板夾層爬入店內行竊
    ，所竊得財物價值尚非鉅，及其犯後坦承犯行之態度，態度
    尚佳等一切情狀，量處如主文所示之刑，以資懲儆。
據上論斷，依刑事訴訟法第452條、第273條之1第1項、第299 條
第1項前段，刑法第2條第1項前段，修正前刑法第321條第1項第2
款，判決如主文。
本案經檢察官陳鴻濤到庭執行職務。
中    華    民    國   100    年    4     月    27    日
                  刑事第四庭    法  官  陳月雯
以上正本證明與原本無異。
如不服本判決應於收受送達後10日內向本院提出上訴書狀，並應
敘述具體理由。其未敘述上訴理由者，應於上訴期間屆滿後20日
內向本院補提理由書(均須按他造當事人之人數附繕本)「切勿逕
送上級法院」。告訴人或被害人如對於本判決不服者，應具備理
由請求檢察官上訴，其上訴期間之計算係以檢察官收受判決正本
之日期為準。
中    華    民    國   100    年    4     月    27    日
                                書記官
附錄本判決論罪之法律條文：
修正前中華民國刑法第321條：
犯竊盜罪而有左列情形之一者，處6月以上、5年以下有期徒刑：
一  於夜間侵入住宅或有人居住之建築物、船艦或隱匿其內而犯
    之者。
二  毀越門扇、牆垣或其他安全設備而犯之者。
三  攜帶兇器而犯之者。
四  結夥三人以上而犯之者。
五  乘火災、水災或其他災害之際而犯之者。
六  在車站或埠頭而犯之者。
前項之未遂犯罰之。